---
title:  "0717_잎 모양에 영향을 미치는 요인 분석"
author: "Jihye Park, Kihan Kim, Goeun Lee, Dream Park"
date: '2020 7 17 '
output:
    html_document :
       #code_folding : hide

---
```{r, include=FALSE}
hooks = knitr::knit_hooks$get()
hook_foldable = function(type) {
  force(type)
  function(x, options) {
    res = hooks[[type]](x, options)
    
    if (isFALSE(options[[paste0("fold.", type)]])) return(res)
    
    paste0(
      "<details><summary>", type, "</summary>\n\n",
      res,
      "\n\n</details>"
    )
  }
}
knitr::knit_hooks$set(
  output = hook_foldable("output"),
  plot = hook_foldable("plot")
)
```
```{r setup, include=FALSE}
knitr::opts_chunk$set(echo = TRUE)
```

## __leafshape 데이터 불러오기__

```{r}
ls <- read.csv("C:/Users/LENOVO/Documents/leafshape.csv")
str(ls)
summary(ls)
```
286행, 4개의 변수

종속변수|독립변수
-----|----
Arch (잎 모양)|Bladelen(잎의 길이) /  Petiole(잎자루의 길이) /  Bladewid(잎의 넓이)

0: 아치형- 숙인 잎 모양/ 1: 직립성- 곧은 잎 모양

#### __boxplot 통해 이상치 확인__

```{r}
par(mfrow=c(2,2))
boxplot(ls$bladelen, main='Bladelen')
boxplot(ls$petiole, main='Petiole')
boxplot(ls$bladewid, main='Bladewid')
boxplot(ls$arch, main='Arch')
```
-----------------------

## __이상치 제거__

이상치 제거를 위해, Upper Fence 이하의 데이터만을 추출 

이상치 제거 후 286개에서 238행으로 축소

#### __bladelen__
```{r}
l_Q1 <- quantile(ls$bladelen, probs = c(0.25), na.rm=T)
l_Q1
l_Q3 <- quantile(ls$bladelen, probs = c(0.75), na.rm=T)
l_Q3
UC <- l_Q3 + 1.5*(l_Q3-l_Q1) # UC : Upper Fence
UC
clear_l <- subset(ls, bladelen<UC)
```

#### __petiole__

```{r}
p_Q1 <- quantile(clear_l$petiole, probs = c(0.25), na.rm=T)
p_Q1
p_Q3 <- quantile(clear_l$petiole, probs = c(0.75), na.rm=T)
p_Q3
UC <- p_Q3 + 1.5*(p_Q3-p_Q1)
UC
clear_p <- subset(clear_l, petiole<UC)
```


#### __bladewid__
```{r}
w_Q1 <- quantile(clear_p$bladewid, probs = c(0.25), na.rm=T)
w_Q1
w_Q3 <- quantile(clear_p$bladewid, probs = c(0.75), na.rm=T)
w_Q3
UC <- w_Q3 + 1.5*(w_Q3-w_Q1)
UC
clear <- subset(clear_p, bladewid<UC)
```

#### __최종 boxplot__ 

```{r}
boxplot(clear)
```

-------------------------

## __히스토그램__

데이터의 정규성 시각적으로 확인

```{r}
par(mfrow=c(2,2))
hist(clear$bladelen)
hist(clear$petiole)
hist(clear$bladewid)
hist(clear$arch)
```


-----------------------

## __적합도 검정__

```{r}
table(clear$arch)
sum(clear$arch==0)/nrow(clear)
sum(clear$arch==1)/nrow(clear)

chisq.test(table(clear$arch), p=c(0.79,0.21))
```
H0 | 그룹 간 비율에 차이가 없다. (p0=0.79, p1=0.21)
---|---
HA | 그룹 간 비율에 1개 이상 차이가 있다. 

* 귀무가설을 기각할 수 없으므로 분석을 하기에 적합한 데이터 모델이라고 판단 


------------------
## __상관관계 분석__

종속변수, 독립변수 간 상관관계 확인

```{r}
# install.packages("corrgram")
library(corrgram)
corrgram(clear, upper.panel = panel.conf)
```

-------------------

## __로지스틱 회귀분석__

종속변수에 영향을 미치는 독립변수 확인

```{r}
library(nnet)

datanum <- nrow(clear)
datanum
train <- sample(1:datanum)<(datanum*0.8)
test <- clear[!train,]
head(test)
train <- clear[train,]
head(train)
lm <- glm(arch~.,data=train, family="binomial")
lm
summary(lm)
```

H0 | 독립변수가 종속변수에 영향을 미친다. 
---|---
H1 | 독립변수가 종속변수에 영향을 미치지 않는다.

* petiole(잎자루의 길이), bladewid(잎의 넓이)의 p-value< 0.05이므로 종속변수인 잎의 모양(Arch)에 영향을 미침

* bladelen(잎의 길이)의 p-value>0.05이므로 잎의 모양(Arch)에 영향을 미치지 않음


-------------------------

## __변수 선택__

```{r}
library(mlbench)
m <- step(lm, direction="both") # 단계적 방법 선택
formula(m)
```

* 모든 독립변수를 제거하지 않은 모델의 AIC 가장 낮음 => 가장 좋은 모델

* 가장 연관성이 높은 독립변수 petiole(잎자루의 길이)을 제거한 모델의 AIC 값이 가장 큼


-----------------------

## __다중공선성__

독립변수들 간의 상관성 확인

```{r}
library(car)
sqrt(vif(m))
```

* sqrt(VIF(m))<2이므로, bladelen(잎의 길이), petiole(잎자루의 길이)는 다중공선성이 존재하지 않음

* sqrt(VIF(m))>2이므로, bladewid(잎의 넓이)는 다중공선성이 존재

---------------

## __모델의 성능평가__
```{r}
predicted <- predict(lm, newdata = test, type="response")
library(ROCR)
pr <- prediction(predicted, test$arch)
pr 


prf <- performance(pr, measure="tpr", x.measure="fpr")
prf
win.graph();plot(prf, main="Roc of Test Data")
str(prf)

# ROC에서 그래프의 모습이 이상적인 모형에 가깝게 나옴
optid<-(1:length(prf@y.values[[1]][-1]))[((prf@x.values[[1]][-1])^2 + (1-prf@y.values[[1]][-11])^2)
                                         ==min((prf@x.values[[1]][-1])^2 + (1-prf@y.values[[1]][-1])^2)]
points(prf@x.values[[1]][-1][optid],prf@y.values[[1]][-1][optid], col='red', pch=15) 

optcut<-prf@alpha.values[[1]][-1][optid]; optcut
optcut # ROC 그래프에서 빨간점으로 표시된 값으로 가장 이상적인 cutoff(0.2372) 값
table(test$arch, predicted>optcut)

```

--------------

## __회귀모델 데이터 분석 결론__




```{r, eval=F}

Coefficients:
            Estimate Std. Error z value Pr(>|z|)    
(Intercept) -0.96324    0.53482  -1.801   0.0717 .  
bladelen     0.11498    0.07349   1.564   0.1177    
petiole      2.44441    0.51801   4.719 2.37e-06 ***
bladewid    -0.91332    0.23380  -3.906 9.37e-05 ***
```

* 회귀분석 결론 : 잎자루의 길이와 잎의 넓이가 잎의 모양에 영향을 끼침

* 잎의 길이, 잎자루의 길이가 커질수록 곧은 잎 모양이 나올 확률이 높아지고, 잎의 넓이가 커질수록 숙인 잎모양이 나올 확률이 높아짐

```{r, eval=F}
Start:  AIC=201.07
arch ~ bladelen + petiole + bladewid

           Df Deviance    AIC
<none>          193.07 201.07
- bladelen  1   195.20 201.20
- bladewid  1   218.80 224.80
- petiole   1   236.84 242.84
arch ~ bladelen + petiole + bladewid
```

* 하지만, 변수 선택 결과 세 가지 변수를 모두 사용하는 것이 가장 적합한 모델로 판단



